臺灣高等法院刑事裁定　　　　　　　　100年度毒抗字第187號
抗　告　人
即　被　告　黃偉寧
上列抗告人因違反毒品危害防制條例案件，不服臺灣桃園地方法
院100年度毒聲字第292號，中華民國100年4月15日所為裁定（聲
請案號：臺灣桃園地方法院檢察署99年度毒偵字第2104號），提
起抗告，本院裁定如下：
    主  文
抗告駁回。
    理  由
一、原裁定意旨略以：抗告人即被告黃偉寧因施用第一、二級毒
    品案件，經依臺灣桃園地方法院99年度毒聲字第1005號裁定
    送法務部矯正署桃園看守所附設勒戒處所執行觀察、勒戒後
    ，認有繼續施用毒品之傾向，有該所民國100 年3 月24日桃
    所衛字第1001305019-3號函所附之有無繼續施用毒品傾向評
    估標準紀錄表及證明書各1 紙在卷可稽。爰依毒品危害防制
    條例第20條第2 項之規定，裁定入戒治處所施以強制戒治等
    語。
二、抗告意旨略以：抗告人因涉嫌違反毒品危害防制條例案件，
    為法院裁定並在臺灣桃園監獄執行毒品觀察勒戒中，茲因承
    辦本件檢察官又以被告於毒品勒戒處所執行觀察，勒戒後，
    認「有繼續施用毒品之傾向」，然此所謂繼續施用毒品傾向
    ，係指何徵候? 究係指被告之體質? 抑或指被告之施用毒品
    之意念? 抑或毒性隱藏在被告體內未清除? 均未於刑事裁定
    內，有具體及明確之論述，確有使被告不服。據上事實，懇
    請鑒核，准予撤銷原審裁定，另為適法裁定，實為德便云云
    。
三、按觀察、勒戒後，檢察官或少年法院（地方法院少年法庭）
    依據勒戒處所之陳報，認受觀察、勒戒人有繼續施用毒品傾
    向者，檢察官應聲請法院裁定或由少年法院（地方法院少年
    法庭）裁定令入戒治處所強制戒治，其期間為六個月以上，
    至無繼續強制戒治之必要為止，但最長不得逾一年，毒品危
    害防制條例第20條第2 項定有明文。次按被告入勒戒處所觀
    察、勒戒後，有無繼續施用毒品傾向之評估標準，並非完全
    以受勒戒人勒戒期間及勒戒後之結果為準，勒戒前之各種情
    況，仍應作為評估之依據。而依據司法院89年12月26日(89)
    院台廳刑一字第28888 號函檢送法務部及行政院衛生署共同
    修正之「有無繼續施用毒品傾向評分標準說明手冊」規定，
    係以人格特質、臨床徵候等項合併計算分數：1.分數60分以
    上，判定為有繼續施用毒品傾向。2.50分以下，判定為無繼
    續施用毒品傾向。3.51分至59分間，判定者再做整體評估後
    決定，若判定為有繼續施用毒品傾向需加註理由。4.情形特
    殊之個案，在認定依據上述分數判定原則不合適時，可依據
    實際之狀況詳實註明判定之理由，另為判定有或無繼續施用
    毒品傾向。查本件抗告人於100 年2 月21日經檢察官依臺灣
    桃園地方法院99年度毒聲字第1005號裁定，送法務部矯正署
    桃園看守所（下稱桃園看守所）附設之勒戒處所執行觀察、
    勒戒處分，由該勒戒處所評分結果，人格特質得12分（毒品
    犯罪相關司法紀錄1 筆、其他犯罪相關紀錄1 筆）、臨床徵
    候得55分（有戒斷症狀、有多重藥物使用、有注射使用、使
    用期間超過一年、情緒及態度略差）、環境相關因素得0 分
    （社會功能良好），合計67分，綜合判斷為「有繼續施用毒
    品傾向」，有臺灣桃園地方法院99年度毒聲字第1005號裁定
    及桃園看守所100 年3 月24日桃所衛字第1001305019-3函檢
    送之「有無繼續施用毒品傾向證明書」、「有無繼續施用毒
    品傾向評估標準紀錄表」在卷可稽。是上開勒戒處所綜合評
    分者依抗告人執行勒戒期間之個案臨床實務及具體事證，判
    定抗告人為「有繼續施用毒品傾向」，洵屬有據。執此，原
    審依檢察官之聲請，裁定抗告人令入戒治處所施以強制戒治
    ，並無不當。抗告人執持前詞，提起本件抗告，並無理由，
    應予駁回。
據上論斷，應依刑事訴訟法第412條，裁定如主文。
中    華    民    國   100    年    6     月    20    日
                    刑事第十二庭審判長法  官  蔡永昌
                                      法  官  蘇隆惠
                                      法  官  王美玲
以上正本證明與原本無異。
不得再抗告。
                                      書記官  蔡儒萍
中    華    民    國   100    年    6     月    20    日